da: Hjem og have > Køkken og spisestue > Køkkenudstyr > Vakuumforseglere: Kammervakuumforseglere; Eksterne vakuumforseglere; Håndholdte vakuumforseglere
sl-SI: Dom in vrt > Kuhinja in jedilnica > Kuhinjski aparati > Aparati za vakuumiranje: Vakuumski tesnilniki s komoro; Zunanji vakuumski tesnilniki; Aparati za ročno vakuumiranje
en: Home & Garden > Kitchen & Dining > Kitchen Appliances > Vacuum Sealers: Chamber Vacuum Sealers; External Vacuum Sealers; Handheld Vacuum Sealers
zh-CN: 家居与园艺 > 厨房/餐厅 > 厨房电器 > 真空封口机: 腔体真空封口机; 外置真空封口机; 手持式真空封口机
ko: 가정/원예 용품 > 주방/식탁 > 주방가전 > 진공 포장기: 챔버형 진공 포장기; 외부형 진공 포장기; 휴대용 진공 밀봉기
ro-RO: Casă și grădină > Bucătărie și sufragerie > Electrocasnice de bucătărie > Aparate de vidare: Mașini de vidare cu cameră; Mașini de vidare externe; Aparate de vidat portabile
pl: Dom i ogród > Kuchnia i jadalnia > Akcesoria kuchenne > Pakowarki próżniowe: Pakowarki próżniowe komorowe; Pakowarki próżniowe zewnętrzne; Ręczne pakowarki próżniowe
de: Heim & Garten > Küche & Esszimmer > Küchengeräte > Vakuumierer: Kammer-Vakuumierer; Externe Vakuumierer; Handvakuumierer
hu: Otthon és kert > Konyha és étkező > Konyhai gépek > Vákuumcsomagolók: Kamrás vákuumcsomagolók; Külső vákuumcsomagolók; Kézi vákuumfóliázók
sk-SK: Dom a záhrada > Kuchyňa a jedáleň > Kuchynské spotrebiče > Vákuové zváračky: Komorové vákuové zváračky; Externé vákuové zváračky; Ručné vákuové zváračky
el: Σπίτι & κήπος > Κουζίνα & τραπεζαρία > Συσκευές κουζίνας > Συσκευές σφράγισης εν κενώ: Θαλαμικοί συσκευαστές κενού; Εξωτερικοί συσκευαστές κενού; Φορητοί συσκευαστές κενού
nl: Huis en tuin > Keuken en eetkamer > Keukenapparatuur > Vacuümapparaten: Kamersealers; Externe vacuümsealers; Draagbare vacumeerapparaten
lt-LT: Namai ir sodas > Virtuvė ir valgomasis > Virtuvės prietaisai > Vakuuminiai sandarikliai: Kameriniai vakuuminiai sandarikliai; Išoriniai vakuuminiai sandarikliai; Rankiniai vakuuminiai sandarikliai
it: Casa e giardino > Cucina e pranzo > Elettrodomestici > Sigillatori sotto vuoto: Sigillatrici sottovuoto a camera; Sigillatrici sottovuoto esterne; Sigillatrici sottovuoto portatili
th: บ้านและสวน > ห้องครัวและการรับประทานอาหาร > เครื่องใช้ในครัว > เครื่องผนึกสุญญากาศ: เครื่องซีลสุญญากาศแบบฝาปิด; เครื่องซีลสุญญากาศภายนอก; เครื่องซีลสุญญากาศแบบพกพา
ru: Дом и сад > Кухня и сервировка стола > Кухонная техника > Вакууматоры: Камерные вакуумные упаковщики; Внешние вакуумные упаковщики; Ручные вакууматоры
pt-BR: Casa e jardim > Produtos de cozinha e aparelhos de jantar > Utensílios para cozinha > Seladoras a vácuo: Seladoras a vácuo de câmara; Seladoras a vácuo externas; Seladoras a vácuo portáteis
pt-PT: Casa e jardim > Cozinha e refeições > Eletrodomésticos de cozinha > Seladores a vácuo: Seladores a vácuo de câmara; Seladores a vácuo externos; Seladores a vácuo portáteis
zh-TW: 居家和庭園 > 廚房與餐廳 > 廚房電器 > 真空封口機: 腔式真空封口機; 外抽式真空封口機; 手持式真空封口機
cs: Dům a zahrada > Kuchyně a jídelny > Kuchyňské spotřebiče > Přístroje na vakuové balení potravin: Komorové vakuové balicí stroje; Externí vakuové balicí stroje; Ruční vakuové baličky
ja: ホーム・ガーデン > キッチン・ダイニング > キッチン家電 > 真空パック器: チャンバー式真空パック器; 外付け真空パック器; ハンディ真空パック器
tr: Ev ve Bahçe > Mutfak ve Yemek > Mutfak Aletleri > Yiyecek Poşeti Vakumlayıcıları: Hazneli Vakum Makineleri; Harici Vakum Makineleri; El Tipi Vakum Makineleri
sv: Hem och trädgård > Kök och matsal > Köksutrustning > Vakuumförpackare: Kammarvakuumförpackare; Externa vakuumförpackare; Handhållna vakuumförpackare
hr-HR: Dom i vrt > Kuhinja i blagovaonica > Kuhinjski aparati > Vakuumski zatvarači: Uređaj za vakuumiranje s komorom; Vanjski uređaj za vakuumiranje; Ručni aparati za vakuumiranje
bg-BG: Дом и градина > Кухня и трапезария > Кухненски уреди > Вакуумни уплътнители: Вакуумни опаковъчни машини с камера; Външни вакуумни опаковъчни машини; Ръчни вакууматори
fi: Koti ja puutarha > Keittiö ja ruokailu > Keittiölaitteet > Tyhjiöpakkauslaitteet: Kammiovakuumipakkaimet; Ulkoiset vakuumipakkaimet; Käsikäyttöiset lämpösaumaajat
fr: Maison et jardin > Arts de la table et arts culinaires > Électroménager de cuisine > Emballages sous vide: Appareils de mise sous vide à cloche; Appareils de mise sous vide externes; Appareils de mise sous vide portatifs
vi: Nhà và vườn > Phòng bếp và phòng ăn > Thiết bị nhà bếp > Máy hút chân không: Máy hút chân không dạng buồng; Máy hút chân không dạng hút ngoài; Máy Hút Chân Không Cầm Tay
es: Casa y jardín > Cocina y comedor > Electrodomésticos de cocina > Envasados al vacío: Selladoras al vacío de campana; Selladores al vacío externos; Selladores al vacío portátiles
nb: Hjem og hage > Kjøkken og spiserom > Kjøkkenapparater > Vakuumforseglere: Kammervakuumforseglere; Eksterne vakuumforseglere; Håndholdte vakumforseglere